【裁判字號】    89,上易,12
【裁判日期】    890126
【裁判案由】    竊盜
【裁判全文】
臺灣高等法院臺南分院刑事判決          八十九年度上易字第一二號
      上  訴  人
      即  被  告  甲  ○  ○
右列上訴人因竊盜案件，不服臺灣臺南地方法院八十八年度易字第二三七九號中華民
國八十八年十月十八日第一審判決（起訴案號：臺灣臺南地方法院檢察署八十八年度
易字第一○一五五號），提起上訴，本院判決如左：
      主      文
原判決撤銷。
甲○○連續竊盜，處有期徒刑伍月。緩刑年。
      事      實
一、甲○○意圖為自己不法之所有，基於竊盜之概括犯意，自民國（下同）八十七年
    二月間起至八十八年四月間止，連續四次至台南縣關廟鄉○○村○○路二五○巷
    一弄十二號乙○○家門前庭院處之曬衣場，趁無人注意之際，順手將乙○○所有
    女用內褲竊取入己，每次並以竊得之女用內褲供作手淫之用，復承上揭行竊犯意
    ，於八十八年八月十二日下午十七時十分許，前往上址，竊取乙○○之內褲一條
    ，為乙○○家人發現，始將該內褲丟棄於曬衣場旁約三公尺處，並為乙○○家人
    當場逮捕。
二、案經被害人乙○○訴由台南縣警察局歸仁分局報請臺灣臺南地方法院檢察署檢察
    官偵查起訴。
      理      由
一、前開上訴人即被告甲○○竊盜之事實，業據被害人乙○○於警訊時指訴綦詳，被
    告甲○○亦坦承先前四次竊盜犯行不諱，並有贓物認領保管單乙紙附卷可證，事
    證已臻明確。被告雖辯稱：八十八年八月十二日那次尚未動手竊取即被發現云云
    ，但據被害人乙○○於警訊時指訴：被害人之女用內褲被丟棄於曬衣場旁三公尺
    處而為警尋獲等語，足徵被告確已著手竊盜行為，並竊取乙○○之內褲得手，亦
    應成立竊盜既遂罪，被告所辯顯係諉卸之詞，不足採信，被告犯行堪以認定，應
    依法論科。
二、核被告所為先後五次竊盜犯行，均係犯刑法第三百二十條第一項之竊盜罪；先後
    五次竊盜既遂犯行，時間緊接，犯罪構成要件相同，顯係基於一概括犯意反覆為
    之，屬連續犯關係，應論以一竊盜既遂罪，並加重其刑。原審予被告論罪科刑，
    固非無見。惟原判決認被告最後一次成立竊盜未遂罪，洵有違誤。被告上訴否認
    第五次竊盜犯罪，雖無足取。但原判決既有可議，自應由本院撤銷改判之。爰審
    酌被告之品行、犯罪動機、目的、手段、所生之危害及犯罪後已與被害人達成和
    解，犯罪後之態度等一切情狀，量處有期徒刑五月，以資懲儆。又被告未曾受有
    期徒刑以上刑之宣告，有臺灣臺南地方法院檢察署刑案資料查註紀錄表、被告全
    國前案紀錄表各乙紙在卷可稽，經偵審程序及刑事判決之教訓，已知警惕，業與
    被害人達成和解，且前往醫院診治此竊盜習性，有就醫證明書三張存卷可參，當
    無再犯之虞，認對所宣告之刑以暫不執行為適當，併予宣告緩刑三年，以啟自新
    。
三、據上論斷，應依刑事訴訟法第三百六十九條第一項前段、第三百六十四條、第二
    百九十九條第一項前段，刑法第五十六條、第三百二十條第一項、第七十四條第
    一款、罰金罰鍰提高標準條例第一條前段，判決如主文。
本案經檢察官劉欽銘到庭執行職務。
中  華  民  國      八  十  九      年      一      月      廿  六      日
                                臺灣高等法院臺南分院刑事第二庭
                                    審判長法官  游    明    仁
                                          法官  李    文    福
                                          法官  蔡    長    林
右正本證明與原本無異。
不得上訴。
                                    法院書記官  李    培    薇
中  華  民  國      八  十  九      年      一      月      廿  七    日
附錄本案論罪科刑法條全文
刑法第三百二十條第一項：
  意圖為自己或第三人不法之所有，而竊取他人之動產者，為竊盜罪，處五年以下有
  期徒刑、拘役或五百元以下罰金。


司法院資訊處製作；財團法人民間司法改革基金會備份。
